臺灣臺南地方法院民事裁定
111年度勞執字第33號
聲  請  人  葉秀菁  
聲  請  人  張博元  
聲  請  人  張景棻  
聲  請  人  張晏偉  
聲  請  人  黃眞珠  
相  對  人  盛田營造有限公司


法定代理人  王明進  
相  對  人  梁智凱即東展起重行



上列聲請人因勞資爭議調解事件，聲請裁定准予強制執行，本院
裁定如下：
    主  文
兩造於民國111年9月2日於臺南市政府勞工局成立之勞資爭議調
解紀錄調解結果欄⒉「相對人應於民國111年10月5日前給付聲請
人新台幣460萬元」之調解內容，其中新台幣260萬元部分准予強
制執行。
聲請程序費用由相對人負擔。
    理  由
一、本件聲請意旨略以：兩造間關於聲請人之被繼承人張佳文因
    職業災害死亡之勞資爭議，於民國111年9月2日經臺南市政
    府勞工局為勞資爭議調解，而調解成立在案，調解內容略以
    ：「除勞保局勞工職災保險及保護法理賠金約略新台幣（下
    同）112萬元-148萬元外，相對人願於111年10月5日前再給
    付460萬元（含富邦工地意外險200萬元）」。詎相對人並未
    履行調解方案所載內容之義務，爰依勞資爭議處理法第59條
    第1項規定，聲請准予強制執行。
二、按勞資爭議經調解成立或仲裁者，依其內容當事人一方負私
    法上給付之義務，而不履行其義務時，他方當事人得向該管
    法院聲請裁定強制執行並暫免繳裁判費；又有下列各款情形
    之一者，法院應駁回其強制執行裁定之聲請：一、調解內容
    或仲裁判斷，係使勞資爭議當事人為法律上所禁止之行為。
    二、調解內容或仲裁判斷，與爭議標的顯屬無關或性質不適
    於強制執行。三、依其他法律不得為強制執行。勞資爭議處
    理法第59條第1項、第60條分別定有明文。
三、本件聲請人主張雙方成立如其聲請意旨所述之勞資爭議調解
    內容之事實，而聲請人除已收受富邦產物保險股份有限公司
    給付之工地意外險保險金200萬元外，其餘差額260萬元，相
    對人已逾111年10月5日約定給付日期，仍未依約轉帳至聲請
    人指定之張博元帳戶等情，業據其提出臺南市政府勞工局勞
    資爭議調解記錄、富邦產物保險股份有限公司匯款存摺明細
    及勞動部勞工保險局函為證，自堪信為真實。經核聲請人與
    相對人間所成立之勞資爭議調解尚無勞資爭議處理法第60條
    各款規定之情形，聲請人並主張相對人未依調解內容給付。
    從而，聲請人依勞資爭議處理法第59條第1項規定，聲請就
    其與相對人間所成立之如主文所示之調解內容准予強制執行
    ，為有理由，應予准許。
四、依勞資爭議處理法第59條第1項、非訟事件法第21條第2項、
    民事訴訟法第78條，裁定如主文。
中　　華　　民　　國　　111 　年　　11　　月　　30　　日
                  勞動法庭    法  官　張麗娟
以上正本證明與原本無異
如不服本裁定應於送達後10日內向本院提出抗告狀，並應繳納抗
告裁判費新臺幣1,000元整。 
中　　華　　民　　國　　111 　年　　11　　月　　30　　日
                              書記官　高培馨